【裁判字號】    95,訴,130
【裁判日期】    950329
【裁判案由】    毒品危害防制條例
【裁判全文】
臺灣基隆地方法院刑事判決               95年度訴字第130號
公  訴  人  臺灣基隆地方法院檢察署檢察官
被      告  乙○○
上列被告因違反毒品危害防制條例案件，經檢察官提起公訴（94
年度毒偵字第3131號），被告為有罪之陳述，本院合議庭裁定由
受命法官獨任以簡式審判程序進行審理，並判決如下：
    主  文
乙○○連續施用第一級毒品，處有期徒刑陸月，如易科罰金，以
佰元折算壹日，扣案之第一級毒品海洛因（淨重零點零壹公克
）併同難以析離之分裝袋壹只，沒收銷燬之；注射針筒貳支，均
沒收。又施用第二級毒品，處有期徒刑月，如易科罰金，以
佰元折算壹日。應執行有期徒刑捌月，如易科罰金，以佰元折
算壹日，扣案之第一級毒品海洛因（淨重零點零壹公克）併同難
以析離之分裝袋壹只，沒收銷燬之；注射針筒貳支，均沒收。
    事  實
一、乙○○前因施用第一級、第二級毒品案件，經觀察、勒戒後
    ，認無繼續施用毒品之傾向，由臺灣基隆地方法院檢察署檢
    察官於民國90年2 月26日，以90年度毒偵緝字第32號為不起
    訴處分確定，並於同年3月2日執行完畢釋放。
二、乙○○不思戒除毒癮，猶基於施用第一級毒品海洛因之概括
    犯意，自94年11月初某日起，至同年月19日晚間11時許止，
    在其位於基隆市○○路100巷132號住處，以注射針筒施打右
    手臂血管之方式，連續施用海洛因，平均每日施用二次。另
    於94年11月17日某時，同在上址住處，以將第二級毒品安非
    他命置入玻璃瓶內燒烤產生煙霧而吸食之方式，施用安非他
    命一次。嗣為警於94年11月20日中午12時45分許，在上址查
    獲，當場扣得第一級毒品海洛因1 包（淨重0.01公克）及其
    所有供施用海洛因之注射針筒2 支。經警採集其尿液送驗，
    結果呈海洛因之嗎啡陽性反應、甲基安非他命陽性反應，而
    悉上情。
三、案經基隆市警察局第四分局報告臺灣基隆地方法院檢察署檢
    察官偵查起訴。
    理  由
壹、程序事項
    查本件被告乙○○所犯者非為死刑、無期徒刑、最輕本刑為
    3 年以上有期徒刑之罪或高等法院管轄第一審案件，其於準
    備程序進行中，先就被訴事實為有罪之陳述，經告知其簡式
    審判程序之旨，並聽取公訴人、被告之意見後，本院業已依
    刑事訴訟法第273條之1第1 項之規定，裁定由受命法官獨任
    以簡式審判程序進行本案之審理。
貳、實體事項
一、前揭事實業據被告於本院審理時坦承不諱，並有扣案之第一
    級毒品海洛1包因（淨重0.01公克）、注射針筒2支可憑。而
    被告為警查獲後所採集之尿液檢體，經送請檢驗，結果呈海
    洛因之嗎啡陽性反應（由於海洛因在人體內會代謝成嗎啡，
    因此涉嫌海洛因之吸食者，係檢驗其尿液中之嗎啡反應）、
    甲基安非他命陽性反應，有臺灣尖端先進生技醫藥股份有限
    公司94年11月30日濫用藥物檢驗報告附卷可稽，足見被告自
    白施用第一級毒品海洛因、第二級毒品安非他命之情節，與
    事實相符，應可採信。又被告前因施用第一級、第二級毒品
    案件，經觀察、勒戒後，認無繼續施用毒品之傾向，由臺灣
    基隆地方法院檢察署檢察官於90年2 月26日，以90年度毒偵
    緝字第32號為不起訴處分確定，並於同年3月2日執行完畢釋
    放等情，亦有臺灣高等法院被告前案紀錄表、前揭不起訴處
    分書附卷足佐。綜上所陳，本案事證明確，被告於觀察、勒
    戒執行完畢後，5 年以內再犯施用毒品之犯行，堪可認定，
    應依法論科。
二、論罪科刑：
    (一)查海洛因、安非他命分別係毒品危害防制條例所列管之
        第一級、第二級毒品，此為該條例第2條第2項第1 款、
        第2 款所明定；又犯毒品危害防制條例第10條施用毒品
        之罪者，檢察官應聲請法院裁定，令被告入勒戒處所觀
        察、勒戒，經觀察、勒戒後，無繼續施用毒品之傾向者
        ，應即釋放，並由檢察官為不起訴處分，有繼續施用毒
        品之傾向者，則由檢察官先聲請法院裁定令入戒治處所
        施以強制戒治，俟強制戒治期滿，再行釋放，並由檢察
        官為不起訴處分；而依前開規定觀察勒戒或強制戒治執
        行完畢釋放後，5 年內再犯施用毒品之罪者，檢察官應
        依法追訴，毒品危害防制條例第20條第1項、第2項、第
        23條第2項分別定有明文。
    (二)核被告於觀察、勒戒執行完畢後，5 年以內再犯施用第
        一級毒品海洛因、第二級毒品安非他命之行為，係犯毒
        品危害防制條例第10條第1 項之施用第一級毒品罪、同
        條第2 項之施用第二級毒品罪。被告持有第一級毒品海
        洛因、第二級毒品安非他命之低度行為，應為施用毒品
        之高度行為所吸收，均不另論罪。被告前後多次施用第
        一級毒品海洛因之犯行，時間緊接，所犯係構成要件相
        同之罪名，顯係基於概括犯意而反覆為之，為連續犯，
        應依刑法第56條之規定，論以一罪，惟本院慮及被告除
        少年非行及因觀察勒戒認無繼續施用毒品傾向而經檢察
        官為不起訴處分之前案以外，查無其他重大不良之前科
        素行，且被告本次之所犯並未危及他人等情狀，認被告
        前揭連續施用海洛因之犯行，尚無酌予加重之必要，爰
        不予加重其刑，特此說明。又被告所犯上開二罪，犯意
        各別，行為互殊，應予分論併罰。本院審酌被告犯罪之
        動機、吸食頻率、曾有施用毒品之前科仍不知戒除，惟
        犯罪後坦承犯行，且所犯之施用毒品犯行乃戕害自己身
        心健康，並未危及他人等一切情狀，分別量處如主文所
        示之刑及諭知易科罰金之折算標準，並定其應執行之刑
        ，及再依刑法第41條第2 項之規定，諭知易科罰金之折
        算標準。
    (三)末查，扣案白粉（淨重0.01公克），屬毒品危害防制條
        例所明定列管之第一級毒品海洛因，此有法務部調查局
        95年1月26日調科壹字第320003400號鑑定通知書在卷可
        憑，應併同難以析離之分裝袋1 只，依毒品危害防制條
        例第18條第1 項前段之規定，宣告沒收銷燬之。另扣案
        之注射針筒2 支為市售一般藥用之物，雖非專供施用毒
        品之器具，此業據本院當庭勘驗無訛（95年3 月15日審
        判筆錄參照），然屬被告所有供施打海洛因所用之物，
        業據被告供明無誤，爰依刑法第38條第1項第2款之規定
        宣告沒收。
據上論斷，應依刑事訴訟法第273條之1第1項、第299條第1 項前
段，毒品危害防制條例第10條第1項、第2項、第18條第1 項前段
，刑法第11條前段、第56條、第41條第1項前段、第2項、第38條
第1項第2款、第51條第5款，罰金罰鍰提高標準條例第2條，判決
如主文。
本案經檢察官甲○○到庭執行職務。
中    華    民    國    95    年    3     月    29    日
                  刑事第五庭法  官  楊皓清
以上正本證明與原本無異。
對於本件判決如有不服，應於收受送達後10日內，向本院提出上
訴書狀，上訴於臺灣高等法院，並按他造當事人之人數附具繕本
。
中    華    民    國    95    年    3     月    29    日
                            書記官  王月娥
附錄論罪法條：
毒品危害防制條例第10條第1項、第2項
施用第一級毒品者，處 6 月以上 5 年以下有期徒刑。
施用第二級毒品者，處 3 年以下有期徒刑。


司法院資訊處製作；財團法人民間司法改革基金會備份。
